# 请问陈版，公司在期后主动召回经销商积压的货物，可否做为期后事项调整上年收入、成本

提问人：ahczxl 时间：2015-05-06 09:13:34
请问陈版，公司在期后主动召回经销商积压的货物，可否做为期后事项调整上年收入、成本

回答人：chenyiwei
该主动召回的决定是何时作出的？是否在资产负债表日已经实际作出召回决定并通知经销商，资产负债表日后具体执行？如果是，则可以作为资产负债表日后调整事项；其他情况下应当冲减以后年度的收入，不能视作资产负债表日已存在的状态或情况。

提问人：ahczxl 时间：2015-05-06 20:55:09
那是否可以将这种期后主动召回视同销售退回处理呢？

回答人：chenyiwei
不可以。两种行为的主体不同。而且即使是销售退回，也不一定冲减报告年度的销售收入。

提问人：__yEs 、先生 时间：2015-05-06 21:24:02
陈老师，在审计领域中这个是不是应该考虑管理层舞弊的风险？

回答人：chenyiwei
是的，应需要。感谢补充。

提问人：ahczxl 时间：2015-05-07 08:43:02
陈老师，一般期后销售退回不都是冲减报告期的收入吗？有哪种属于例外情况呢？

回答人：chenyiwei
请参考：http://bbs.esnai.com/forum.php?mod=redirect&goto=findpost&ptid=5015903&pid=7668282